

\vspace{3.5em}
\noindent \begin{minipage}{\textwidth}
\stepcounter{mallinumber}
\noindent \textbf{Tüüpsõnamall \arabic{mallinumber}\,\vadja{moškõ}}\\

\begin{sideways}
\begin{tabular}{l l}
muutvormimall & tunnused \\
\hline
\underline{mo}\,$\oplus$\,škõ & \textsc{ sg nom } \\
\underline{mo}\,$\oplus$\,žga & \textsc{ sg gen } \\
\underline{mo}\,$\oplus$\,ška & \textsc{ sg par } \\
\underline{mo}\,$\oplus$\,škasõ & \textsc{ sg ill } \\
\underline{mo}\,$\oplus$\,žgõz & \textsc{ sg ine } \\
\underline{mo}\,$\oplus$\,žgõss & \textsc{ sg ela } \\
\underline{mo}\,$\oplus$\,žgõllõ & \textsc{ sg all } \\
\underline{mo}\,$\oplus$\,žgõll & \textsc{ sg ade } \\
\underline{mo}\,$\oplus$\,žgõlt & \textsc{ sg abl } \\
\underline{mo}\,$\oplus$\,žgõssi & \textsc{ sg tra } \\
\underline{mo}\,$\oplus$\,žgõssaa & \textsc{ sg ter } \\
\underline{mo}\,$\oplus$\,žgõka & \textsc{ sg com } \\
\underline{mo}\,$\oplus$\,žgõd & \textsc{ pl nom } \\
\underline{mo}\,$\oplus$\,škijõ & \textsc{ pl gen } \\
\underline{mo}\,$\oplus$\,škiit & \textsc{ pl par } \\
\underline{mo}\,$\oplus$\,škiisõ & \textsc{ pl ill } \\
\underline{mo}\,$\oplus$\,škiiz & \textsc{ pl ine } \\
\underline{mo}\,$\oplus$\,škiiss & \textsc{ pl ela } \\
\underline{mo}\,$\oplus$\,škiillõ & \textsc{ pl all } \\
\underline{mo}\,$\oplus$\,škiill & \textsc{ pl ade } \\
\underline{mo}\,$\oplus$\,škiilt & \textsc{ pl abl } \\
\underline{mo}\,$\oplus$\,škiissi & \textsc{ pl tra } \\
\underline{mo}\,$\oplus$\,škiissaa & \textsc{ pl ter } \\
\underline{mo}\,$\oplus$\,škijka & \textsc{ pl com } \\
\end{tabular}
\end{sideways}
\captionof{table}{Tüüpsõnamall \arabic{mallinumber}\,\vadja{moškõ} ekstraheeritud muutvormimallid.}
\label{tab:tüüpsõnamall-moškõ}

\end{minipage}

 
\vspace{1em}
\noindent Tüüpsõnamall \vadja{moškõ} hõlmab vormisõnastikus 2 lekseemi: \vadja{\underline{mo}škõ} ja \vadja{\underline{krõ}škõ}.
